【裁判字號】    97,交抗,2119
【裁判日期】    971208
【裁判案由】    違反道路交通管理處罰條例
【裁判全文】
臺灣高等法院交通事件裁定            97年度交抗字第2119號
抗  告  人
即受處分人  甲○○
上抗告人因違反道路交通管理處罰條例案件，不服臺灣臺北地方
法院，中華民國97年11月10日裁定（97年度交聲字第2989號），
提起抗告，本院裁定如下：
    主  文
抗告駁回。
    理  由
一、按汽車駕駛人於身心障礙專用停車位違規停車者，處新台幣
    （下同）600元以上1200元以下罰鍰，道路交通管理處罰條
    例第56條第1項第10款定有明文。又使用身心障礙者專用停
    車位者，除掛有專用牌照之車輛外，應將專用停車位識別證
    置於汽車擋風玻璃明顯處或黏貼於機車車首，以供查核檢驗
    ；違規佔用路邊停車場專用停車位者，由交通勤務警察、依
    法令執行交通稽查任務人員或交通助理人員依道路交通管理
    處罰條例第56條規定辦理，為身心障礙者專用停車位設置管
    理辦法第9條、第14條第1項所明定。末按在設有殘障者專用
    停車標誌處所，非殘障用車不得停放，道路交通安全規則第
    112條第1項第5款亦有明文。
二、本件抗告人即受處分人甲○○所有之車號DTM-200號輕型機
    車，於民國97年10月11日上午10時46分，在臺北車站機車停
    車場之身心障礙專用停車位，違規停車，而遭舉發單位臺北
    市停車管理工程處人員拍照採證，並以受處分人有違反條例
    第56條第1項第10款「於身心障礙專用停車位違規停車」之
    行為製單舉發，嗣受處分人收受舉發通知單後，向原處分機
    關提出申訴，經原處分機關函請舉發單位調查結果，仍認受
    處分人確有前開違規行為，原處分機關乃於同年10月27日依
    道路交通管理處罰條例第56條第1項第10款、違反道路交通
    管理事件統一裁罰基準表之規定，裁處受處分人罰鍰1200元
    。
三、受處分人聲明異議及抗告意旨略以：受處分人停車當時，已
    為深夜，光線不佳，未能清楚辨明地上所畫之身心障礙專用
    停車格，且該處停滿車輛，地上標誌亦為遮住，週邊未見設
    立告示牌，以致誤停該處，受處分人非故意停放該處云云。
四、經查：本件受處分人確有於上揭時地，將其所有之車輛停放
    於臺北車站機車停車場之身心障礙專用停車位，為其所承認
    ，亦有舉發機關舉發照片附卷可稽（見原審卷第8頁），應
    堪信為真。再受處分人並未依法領取「身心障礙專用停車位
    識別證明」，且系爭車輛並未經任何改製，亦非為經監理單
    位檢驗合格之特製車，非屬殘障用車，其違規停放之事實明
    確，舉發單位掣單告發，尚無不合。又受處分人雖稱停放機
    車當時為深夜，並且車輛眾多，無法辨識地面標誌等情。按
    「違反行政法上義務之行為非出於故意或過失者，不予處罰
    。」行政罰法第7條第1項固定有明文，惟依舉發照片所示，
    地面清晰繪有車輛停放線及身心障礙者圖案，尚不致使人產
    生誤認，受處分人既為用路人，則當遵守交通規則並注意一
    切交通標誌，非可因自身之過失而主張免罰，如此交通秩序
    ，方得維持，並保障身心障礙者之停車權益。
五、綜上，受處分人前開違規之行為，事證明確，堪可認定。原
    審裁定其認事用法，均無不當。受處分人抗告意旨，仍執陳
    詞，否認違規行為，核無理由，抗告應予駁回。
據上論斷，應依道路交通管理處罰條例第89條，道路交通案件處
理辦法第26條，刑事訴訟法第412條，裁定如主文。
中    華    民    國    97    年    12    月  8      日
                  刑事第八庭    審判長法  官  鄭文肅
                                      法  官  蔡光治
                                      法  官  劉嶽承
以上正本證明與原本無異。
不得再抗告。
                                      書記官  魏淑娟
中    華    民    國    97    年    12    月    8     日


司法院資訊處製作；財團法人民間司法改革基金會備份。
